【裁判字號】    97,聲,34
【裁判日期】    970229
【裁判案由】    返還擔保金
【裁判全文】
臺灣苗栗地方法院民事裁定                97年度聲字第34號
聲  請  人  得營砂石實業有限公司
法定代理人  乙○○
代  理  人  繆璁律師
相  對  人  甲○○
                        號
上列當事人間聲請返還擔保金事件，本院裁定如下：
    主    文
本院九十二年度存字第三五二號提存事件，聲請人所提存之擔保
金新臺幣參拾壹萬元，准予返還。
聲請程序費用由相對人負擔。
    理    由
一、按訴訟終結後，供擔保人證明已定20日以上之期間，催告受
    擔保利益人行使權利而不行使者，法院應依供擔保人之聲請
    ，以裁定命返還其提存物，民事訴訟法第104 條第1 項第3
    款定有明文。前開規定於其他依法令供訴訟上之擔保者準用
    之，同法第106 條亦有明定。
二、本件聲請意旨略以：聲請人與相對人間請求返還所有物事件
    ，聲請人前遵本院92年度裁全字第552 號民事裁定，為擔保
    假處分之執行，曾提供新臺幣310,000 元為擔保，並經本院
    以92年度存字第352 號提存事件提存在案。茲因聲請人所提
    之本案訴訟經本院92年度訴字第263 號、臺灣高等法院臺中
    分院93年度上易字第132 號、最高法院95年度台上字第260
    號、臺灣高等法院臺中分院95年度上更(一)字第17號、最高法
    院96年度台上字第475 號審理，判決聲請人敗訴確定在案，
    是相對人即聲請撤銷上開假處分裁定（本院96年度裁全聲字
    第50號），並聲請撤回假處分執行程序在案。嗣聲請人以國
    史館郵局第812 號存證信函，定20日以上之期間催告受擔保
    利益人即相對人行使權利而未行使，是爰依民事訴訟法第10
    4 條第1 項第3 款之規定，聲請返還擔保金等語。
三、查聲請人主張之事實，業據其提出本院92年度訴字第263 號
    民事判決、臺灣高等法院臺中分院93年度上易字第132 號民
    事判決、最高法院95年度台上字第260 號民事判決、臺灣高
    等法院臺中分院95年度上更(一)字第17號民事判決、最高法院
    96年度台上字第475 號民事裁定、本院92年度裁全字第552
    號民事裁定、92年度存字第352 號提存書暨國庫存款收款書
    、國史館郵局第812 號存證信函暨收件回執及相對人戶籍謄
    本等件為證，並經本院職權調閱上開卷宗查明屬實，另相對
    人迄未對上開擔保金行使權利，亦經本院查詢無訛。從而，
    聲請人聲請返還擔保金，核與前揭法律規定相符，應予准許
    。
四、依民事訴訟法第95條、第78條，裁定如主文。
中    華    民    國    97    年    2     月    29    日
                  民事庭法  官  曾明玉
以上正本係照原本作成。
如不服本裁定應於送達後10日內向本院提出抗告狀，並繳納抗告
費新臺幣1,000 元。
                        書記官  黃麗靜
中    華    民    國    97    年    2     月    29    日


司法院資訊處製作；財團法人民間司法改革基金會備份。
